# 未决诉讼

提问人：左右多少大小 时间：2021-01-21 21:47:10
被审计单位计划建展厅沙盘，在未签订工程合同的情况下， 2020 年 6 月施工方进场施工，施工方已完成展厅设计方案、展示模型制作，在被审计单位大厅处完成装修施工，但未将制造完成的沙盘、模型拉到被审计单位进行安装。由于被审计单位领导层内部矛盾，对此项目有不同的意见，导致一直未支付工程款。 2020 年 11 月，施工方起诉被审计单位，请求支付工程款 60 万元及暂估利息0.13万元。截至 2021 年 1 月 20 日，尚未开庭，请问陈老师，（ 1 ）目前被审计单位，对此项目未来的发展还没确定，是拆除还是继续做、完成展厅尚未达成一致，这个事项是否确认预计负债？如确认预计负债，工程款和暂估利息都作管理费用？（ 2 ）此事项需要在报告中披露吗？被审计单位TE620万

回答人：chenyiwei
此问题建议咨询律师意见。
一般理解，被审计单位管理层虽有内部矛盾，对此项目有不同意见，但已经签订合同，施工单位已经按照约定部分履行了合同，则施工单位有权就已完成的工作收取相应的工程款，因此建议根据施工单位的完工进度确认其他应付款（在判决前先通过预计负债核算）。对于借方项目，应提请管理层尽快对此作出决定。如在报告日前无法作出决定，且从实际情况看该项目有较大可能停止，则对应计入营业外支出处理。
报表附注中应作为未决诉讼予以恰当披露。